臺灣士林地方法院民事判決　　　　　　　　　　　　　九十三年度訴字第五六五號
　　原　　　告　秉凱有限公司
　　法定代理人　丁○○
　　訴訟代理人　蘇錦霞律師
　　被　　　告　丙○○○
右當事人間損害賠償事件，本院於民國九十三年十月十二日言詞辯論終結，並判決如
下：
    主    文
原告之訴及假執行之聲請均駁回。
訴訟費用由原告負擔。
    事實及理由
一、原告起訴主張：原告之公司名稱原為廣河有限公司，嗣已更名為秉凱有限公司；
    又原告與廣和坐月子生技股份有限公司（以下簡稱：廣和公司）乃關係企業，係
    屬廣和公司集團下之中央廚房，被告則為原告之股東，並兼任廣和公司之調理師
    ，負責桃園、新竹分公司之業務，惟已於民國九十三年三月十日離職，並於九十
    三年四月初，進入訴外人喜宏坐月子有限公司（以下簡稱：喜宏公司）任職。然
    竟對原任職之新竹分公司員工，散播不實謠言，揚稱：原告福利不佳，新公司之
    底薪及抽成方式皆優於原告云云，而要求其他員工與其一同離職，前往被告新任
    職公司工作，致其原任職公司員工人心惶惶，對原告業務影響甚巨。按被告加入
    原告公司時所簽署之股東保證書第六條、第七條已約定：「甲方（即被告）不得
    詆毀或損害公司（即原告）名譽或其他足生公司及其關係企業財物或商譽之行為
    」；「如有違反，原告得請求支付懲罰性賠償金新台幣（下同）壹佰萬元」。查
    被告自廣和公司離職而散布前開不實言論之所為，已破壞原告及關係企業之名譽
    ，並造成損害；原告自得依前揭股東保證書第六條、第七條之約定，請求被告賠
    償原告一百萬元之懲罰性賠償金云云；並聲明：（一）被告應給付原告一百萬元
    ，及自起訴狀繕本送達翌日起至清償日止，按年息百分之五計算之利息。（二）
    原告願供擔保，請准宣告假執行。
二、被告則以：被告係九十年間與訴外人章慧如（已更名為章卉如）、章敏如（已更
    名為章美如）、章秉文（已更名為丁○○）及徐斐蓉、許巧滿、梁信克、何進廉
    等人，集資二百五十萬元，成立廣河有限公司，共同合夥經營坐月子料理餐點業
    ；是被告從未與原告立約保證，亦不知是否為原告之股東，現復辦理停業中，則
    原告自不得對被告主張任何權利。次查，伊雖於九十年三月十一日自廣和公司離
    職，並於同年四月間至喜宏公司任職；惟於同年三月十日之離職前一日，在廣和
    公司竹北辦公室開會時，共同與會之調理師及副理均尚不知被告即將離職，被告
    於離職前亦在工作崗位上做本分之事，更從無挖角或任何損害原告聲譽之舉動；
    則原告請求被告賠償一百萬元，自屬無據等語，資為抗辯；並聲明：（一）原告
    之訴駁回。（二）如受不利之判決，願供擔保請准宣告免為假執行。
三、經查，被告於九十年五月二十四日，與訴外人章慧如（已更名於章卉如）、章敏
    如（已更名為章美如）、章秉文（已更名為丁○○）、徐斐蓉、許巧滿、梁信克
    及何進廉共同簽立合夥契約書，約定合夥經營坐月子料理餐點業務，並成立廣河
    有限公司即原告公司；嗣原告已於九十二年七月二十一日變更名稱為秉凱有限公
    司，被告確登記為原告股東之一，且曾於九十二年十月三十日簽立股東保證書，
    該保證書第六條且約定：「甲方（即被告）不得詆毀或損害乙方（即原告）公司
    名譽，或其他足生乙方公司及其關係企業財物或商譽上之行為」，第七條則約定
    ；「甲方如有違反第一至第七條之約定時，乙方得沒收甲方所出資之金額，及懲
    罰性賠償金新台幣壹佰萬元。如乙方之損害超出新台幣壹佰萬元時，得向甲方請
    求所受損害之賠償」等情，有被告所提出之合夥契約書影本乙份，以及原告所提
    出之秉凱有限公司變更登記表影本乙份、秉凱有限公司章程影本乙份附卷可稽，
    應與事實相符。又原告自九十三年七月二十三日起至九十四年七月二十二日止，
    ，係辦理停業中乙節，固有被告提出之原告公司基本資料查詢表影本乙份為憑；
    然原告法人之資格及訴訟之能力，並未因停業而喪失。從而，被告抗辯：從未與
    原告立約保證，亦不知是否為原告公司股東，原告復於停業中，自不得起訴對被
    告主張權利云云，洵無足採。
四、惟查，原告主張：被告於九十三年三月間自原告之關係企業廣和公司離職後，即
    對原任職廣和公司新竹分公司之員工，散播不實謠言稱：原告福利不佳，新公司
    之底薪及抽成方式皆優於原告云云，而要求其他員工與其一同離職，前往被告新
    任職公司工作，致原任職公司員工人心惶惶，對原告業務影響甚巨云云，則為被
    告所否認。原告雖聲請證人即在廣和公司任職之甲○○、戊○○及乙○○為證。
    然據證人甲○○證詞：被告於離開公司前並未游說伊到其他公司，於離職後曾與
    數名同事會面，並提及新任職之喜宏公司環境不錯，福利較好，如有意願，可與
    其一起過去，．．．被告不曾主動對伊個人游說要伊過去他那邊，．．．因伊為
    原公司新進人員，故決定要過去喜宏公司，．．．惟伊對新環境制度上之了解都
    是其他同事告知的，．．．事後伊並未被新公司雇用，始再回到原公司上班等語
    ；證人戊○○證述：被告於離職後，曾提及其於廣和公司較無法發揮，並感覺受
    到排擠，另表示新公司有比較好的工作環境、福利及制度，如有興趣可以過去，
    ．．．被告曾請喜宏公司的經理來向伊等解釋新公司之制度，但因時間有限，並
    未深入談到制度，只是互相認識而已，．．．伊很喜歡廣和公司之工作性質，與
    同事相處得也很好，並未到喜宏公司任職等語；證人乙○○則證稱述：與被告聊
    天時，被告曾抱怨其在廣和公司工作時蠻辛苦的，且工作到很晚，並受到排擠，
    在新的工作環境裡，工作不用那麼辛苦等語（均見本院九十三年九月二十一日言
    詞辯論筆錄）；堪認被告之言談及行止，無非在與原任職同事聚會時，抒發其個
    人對新、舊工作之感受，並就其前、後工作環境作抽象、概括性之比較，進而對
    新工作環境為友情之介紹及建議而已；其言行中並無對原告或其原任職之廣和公
    司進行任意之謾罵，惡意之攻詰、批判，或以損害原告及關係企業權益之意圖、
    而為積極勸誘、挖角之行為。原告復未就被告之行止已致原告及其關係企業之財
    物或商譽受損害乙節，舉證以實其說；自難認被告所為已與前揭股東保證書第六
    條所約定之「詆毀或損害公司名譽，或其他足生公司及其關係企業財物或商譽上
    之行為」相當。
五、從而，原告以被告違反股東保證書第六條之規範，而依股東保證書第七條之約定
    ，請求被告給付原告懲罰性賠償金一百萬元及法定遲延利息云云，為無理由，應
    予駁回。原告受敗訴判決，其假執行之聲請即失所依據，應併予駁回。
六、因本案事證已臻明確，兩造其餘主張陳述及所提之證據，均毋庸再予審酌，附此敘明
    。
七、據上論結，原告之訴為無理由，依民事訴訟法第七十八條，判決如主文。
中　　　華　　　民　　　國　　九十三　　年　　　十　　　月　　二十九　　日
                                        臺灣士林地方法院民事第二庭
                                            法      官  李瑜娟
右為正本係照原本作成。
如對本判決上訴須於判決送達後廿日內向本院提出上訴狀。
中　　　華　　　民　　　國　　九十三　　年　　　十一　　月　　  一  　　日
                                            法院書記官  吳政洋
